【裁判字號】    88,訴,555
【裁判日期】    890210
【裁判案由】    搶奪
【裁判全文】
臺灣屏東地方法院刑事判決                          八十八年度訴字第五五五號
    公  訴  人  臺灣屏東地方法院檢察署檢察官
    被      告  乙○○
右列被告因搶奪案件，經檢察官提起公訴（八十八年度偵字第四五三二號），本院判
決如左：
     主  文
乙○○意圖為自己不法之所有，而搶奪他人之動產，處有期徒刑柒月。
     事  實
一、乙○○意圖為自己不法之所有，於民國（下同）八十八年六月四日晚上十時許，
    在高雄市○○區○○路與鼎金路口，由友人駕車載其至上開地點，其趁丙○○不
    注意之際，搶奪其停放在路旁、引擎未熄火之車號Ｐ三－二一五七號自小客車。
    嗣於同年月二十八日上午十時五十分許，乙○○駕駛該車行經屏東市○○路四○
    一巷，為警埋伏逮捕到案。
二、案經屏東縣警察局屏東分局報請臺灣屏東地方法院檢察署檢察官偵查起訴。
     理  由
一、訊據被告乙○○固坦承有於當天開走被害人丙○○車輛之事實，惟矢口否認有何
    搶奪犯行，辯稱：伊並無搶奪之犯意；係因丙○○欠伊友人甲○○三十餘萬元，
    甲○○叫伊把車開走抵債，伊始如此為之云云。經查：
（一）右揭犯罪事實，業據被害人丙○○指述綦詳，並有車輛失竊資料個別查詢報表
      、贓物領據各一紙附卷足稽。
（二）被告雖辯稱：伊並無搶奪之犯意；係因丙○○欠伊友人甲○○三十餘萬元，甲○○叫伊把車開走抵債，伊始如此為之云云。惟被害人丙○○陳稱：伊不認識
      甲○○，亦無欠錢之事；伊當時在綁招牌，被告突然自計程車內下車，被告好
      像有講什麼，但伊未聽到；伊覺得怪怪的，被告就至伊車內，強行將車輛開走
      等語。而自小客車係價值不菲之物，被告豈有聽其友人之言，未向車主求證是
      否有欠款之事，亦未經車主同意，即相信車主欠其友人款，可以逕行將發動中
      之車輛開走之理？被告所辯之詞，實有違常情。參以本件被告係於駕駛前揭車
      輛，行經屏東市區時為警查獲，亦足徵其有不法所有之犯意。其所辯無非卸責
      之詞，不足採信。綜上所述，被告確有搶奪之犯行，本案事證明確，被告犯行
      堪予認定。
二、核被告乙○○所為，係犯刑法第三百二十五條第一項之搶奪罪。爰審酌被告犯罪
    之動機、目的、手段，犯罪所生之損害，及其犯後猶飾詞否認等一切情狀，量處
    如主文所示之刑。
三、又被告乙○○復於偵查及本院審理時供承：當天是其友人甲○○開車載伊至該處
    ，甲○○叫伊把前揭車輛開走等語。經本院多次傳喚、拘提，甲○○均未到庭說
    明，是以邱某亦有可疑之處。至邱某是否與本案被告共同為本件犯行？其究有無
    犯罪嫌疑？此應由檢察官另行查明，附此敘明。
據上論斷，應依刑事訴訟法第二百九十九條第一項前段，刑法第三百二十五條第一項
，判決如主文。
本案經檢察官廖樁堅到庭執行職務。
中      華      民      國      八十九      年    二    月      十      日
                                      臺灣屏東地方法院刑事第二庭
                                          法  官  李  宛  玲
右正本證明與原本無異。
對於本判決如有不服應於收受送達後十日內向本院提出上訴書狀上訴於台灣高等法院
高雄分院並按他造當事人之人數附具繕本。
                                          書記官   林  天  化
中      華      民      國      八十九      年    二   月      十   日
附錄本案論罪科刑條文：
刑法第三百二十五條：意圖為自己或第三人不法之所有，而搶奪他人之動產者，處六
月以上五年以下有期徒刑。


司法院資訊處製作；財團法人民間司法改革基金會備份。
